Minutes et répertoires du notaire François ROBINEAU, 17 octobre 1744 - décembre 1766 (étude XXVII)
Archives nationales
- Minutes de François ROBINEAU, 1741 - 1784; MC/ET/XXVII/229 - MC/ET/XXVII/859
  - Minutes. 1761, janvier - février, janvier - février 1761; MC/ET/XXVII/300
    - Rente, transport., 21 février 1761; MC/ET/XXVII/300
      Nom, qualité: (M.) Castet, Bernard (bourgeois).
    - Inventaire après décès., 21 février 1761; MC/ET/XXVII/300
      Nom, qualité: (M.) Gombault, Etienne Dieudonne.
      Profession: teinturier (maître), Paris.
    - Obligation., 22 février 1761; MC/ET/XXVII/300
      Nom, qualité: (Mme ou Mlle) Jourdan, Jeanne.
      Nom, qualité: (M.) Damblard, Louis (écuyer).
      Nom, qualité: (M.) Dejan, Jean Baptiste Guillaume (bourgeois).
      Domicile: Paris (Paris) paroisse Saint-Medard
    - Vente, terre, Nanterre (Hauts-de-Seine)., 22 février 1761; MC/ET/XXVII/300
      Nom, qualité: (M.) Leroux, Antoine.
      Profession: vigneron, Nanterre (Hauts-de-Seine).
      Domicile: Nanterre (Hauts-de-Seine).
      Nom, qualité: (Mme ou Mlle) Chemelard, Charlotte.
      Nom, qualité: (M.) Houlie, Charles.
      Profession: charcutier (maître), Paris.
    - Quittance., 23 février 1761; MC/ET/XXVII/300
      Nom, qualité: (M.) Canois, Antoine Germain.
      Profession: boulanger (maître), Paris.
      Domicile: Paris (Paris) paroisse Saint-Severin.
      Nom, qualité: (M.) Cage, Thomas.
      Profession: grainier (maître), Paris.
    - Bail, maison, Paris (Paris) rue Jacinthe., 24 février 1761; MC/ET/XXVII/300
      Nom, qualité: (M.) Pochet, Etienne.
      Nom, qualité: (M.) Daudin, Pierre Francois.
      Profession: tapissier (maître), Paris.
    - Succession, mainlevée., 24 février 1761; MC/ET/XXVII/300
      Nom, qualité: (M.) Leveque de Gravelle.
      Profession: conseiller au Parlement
    - Procuration acte., 25 février 1761; MC/ET/XXVII/300
      Nom, qualité: (M.) Baudoin, Jean Francois (bourgeois).
      Nom, qualité: (Mme ou Mlle) Lecomte, Marie Francoise Gerard.
    - Succession, transport de droits., 25 février 1761; MC/ET/XXVII/300
      Nom, qualité: (M.) Pitet, Claude.
      Profession: laboureur, Lajoux (suisse).
      Domicile: Lajoux (suisse)
    - Bail, cave, Donnery (Loiret)., 25 février 1761; MC/ET/XXVII/300
      Nom, qualité: (M.) Lenfume, Henri.
      Nom, qualité: (M.) Languelier, Charles.
    - Bail, terre, Belle-Eglise (Oise) Saint-Just., 25 février 1761; MC/ET/XXVII/300
      Nom, qualité: (Mme ou Mlle) Dupille, Catherine.
      Relations: épouse de l'intervenant 2, procureur de l'intervenant 2.
      Nom, qualité: (M.) Leclerc, Pierre.
      Nom, qualité: (Mme ou Mlle) Dupille, Marguerite.
      Relations: épouse de l'intervenant 4, procureur de l'intervenant 4.
      Nom, qualité: (M.) Leclerc, Alexis.
      Nom, qualité: (M.) Tintellier, Antoine Francois.
      Profession: huissier au bailliage, Chambly (Oise).
      Domicile: Belle-Eglise (Oise) Saint-Just
    - Obligation., 26 février 1761; MC/ET/XXVII/300
      Nom, qualité: (M.) Ravel de, Jean Baptiste (baron, Esclapon), Esclapon.
      Profession: major des dragons de la reine (ancien).
      Nom, qualité: (M.) Ravel D' Esclapon de Cabanes de, Francois Xavier.
      Profession: capitaine de dragons de la reine.
    - Quittance, dépôt., 26 février 1761; MC/ET/XXVII/300
      Nom, qualité: (Mme ou Mlle) Foyant, Suzanne.
      Domicile: Nogent-sur-Oise (Oise).
      Nom, qualité: (M.) Mennesier, Etienne.
      Nom, qualité: (M.) Lemaire, Come.
      Profession: aubergiste, Clermont (Oise).
      Domicile: Clermont (Oise)
      dépôt de pièces; quittance
    - Prise de possession, chapellenie, Paris (Paris) Eglise, Saint-Jean-en-Greve, chapelle Saint-Eustache., 27 février 1761; MC/ET/XXVII/300
      Nom, qualité: (M.) Borde de Charmois, Jean Baptiste.
      Profession: prêtre, Orleans (Loiret), Diocese.
    - Rente foncière, titre nouvel, maison, terrain, Paris (Paris) rue de Sevres X rue du Petit-Bac., 27 février 1761; MC/ET/XXVII/300
      Nom, qualité: (M.) Bazire, Adrien (bourgeois).
      Nom, qualité: (Mme ou Mlle) Bachelet, Genevieve Ursule.
      Nom, qualité: (Mme ou Mlle) Debernage, Marie Anne
      titre nouvel; bail
    - Succession, transport de droits., 28 février 1761; MC/ET/XXVII/300
      Nom, qualité: (M.) Dupille, Jacques.
      Profession: vigneron, Belle-Eglise (Oise), Saint-Just.
    - Procuration revenus., 28 février 1761; MC/ET/XXVII/300
      Nom, qualité: (Mme ou Mlle) Miotte, Anne Catherine.
      Nom, qualité: (M.) Matte, Rene (écuyer).
      Profession: secrétaire du roi, fermier general, Paris.
      Nom, qualité: (M.) Bellissen de, Jean Paul (écuyer).
    - Rente, constitution., 28 février 1761; MC/ET/XXVII/300
      Nom, qualité: (M.) Blanchefort de, Francois Philogene (marquis).
      Profession: gouverneur, Gex (Ain).
      Domicile: Asnois (Nièvre).
      Nom, qualité: (M.) Lemoyne, Pierre.
      Domicile: Clamecy (Nièvre)
    - Transaction., 28 février 1761; MC/ET/XXVII/300
      Nom, qualité: (M.) Lebas, Louis (bourgeois).
      Nom, qualité: (personne morale) Moncel (hoirs).
      Nom, qualité: (M.) Moncel, Jean.
  - Minutes. 1761, mars - avril, mars - avril 1761; MC/ET/XXVII/301
    - Transaction., 1er mars 1761; MC/ET/XXVII/301
      Nom, qualité: (M.) Regnauld de La Martiniere, Philippe.
      Profession: officier de guerre (ancien).
      Domicile: Noyon (Oise).
      Nom, qualité: (M.) Dache, Charles Philippe (écuyer).
      Domicile: Caen (Calvados)
    - Succession, renonciation., 2 mars 1761; MC/ET/XXVII/301
      Nom, qualité: (Mme ou Mlle) Meillant, Julienne.
      Nom, qualité: (M.) Gaudefroi, Francois.
      Profession: soldat aux gardes francaises
    - Bail, boutique, Paris (Paris) rue de l'Egout., 3 mars 1761; MC/ET/XXVII/301
      Nom, qualité: (M.) Toury, Jean (bourgeois).
      Nom, qualité: (M.) Bourdin, Julien.
    - Obligation., 3 mars 1761; MC/ET/XXVII/301
      Nom, qualité: (M.) Delangle, Pierre.
      Nom, qualité: (M.) Boullenois, Louis.
      Profession: avocat en Parlement, Paris.
      Domicile: Paris (Paris) paroisse Saint-Nicolas-du-Chardonnet.
      Relations: frère de l'intervenant 3.
      Nom, qualité: (M.) Boullenois, Adrien (écuyer).
      Profession: substitut du procureur general, Paris.
    - Tontine, constitution, emission 1759., 3 mars 1761; MC/ET/XXVII/301
      Nom, qualité: (Mme ou Mlle) Mailly de, Jeanne.
      Nom, qualité: (M.) Coeurderoy, Francois.
      Profession: president des requetes du Parlement (ancien), Dijon (Côte-d'Or)
    - Tontine, constitution, emission 1759., 3 mars 1761; MC/ET/XXVII/301
      Nom, qualité: (Mme ou Mlle) Remy, Marie Anne.
    - Tontine, constitution, emission 1759., 3 mars 1761; MC/ET/XXVII/301
    - Tontine, constitution, emission 1759., 3 mars 1761; MC/ET/XXVII/301
      Nom, qualité: (Mme ou Mlle) Cailliere, Claude.
      Nom, qualité: (M.) Daudifret, Pierre Antoine.
      Profession: capitaine au regiment de bourgogne
    - Tontine, constitution, emission 1759., 3 mars 1761; MC/ET/XXVII/301
      Nom, qualité: (Mme ou Mlle) Lecomte, Anne.
      Domicile: Mantes (Yvelines).
      Nom, qualité: (M.) Baugin, Pierre.
      Profession: capitaine de navire marchand
    - Tontine, constitution, emission 1759., 3 mars 1761; MC/ET/XXVII/301
      Nom, qualité: (M.) Jeannod, Jean Francois.
      Profession: suisse de maison, Paris.
    - Tontine, constitution, emission 1759., 3 mars 1761; MC/ET/XXVII/301
      Nom, qualité: (Mme ou Mlle) Laveude, Gillette.
      Nom, qualité: (M.) Billet, Francois (bourgeois, Paris), Paris.
    - Inventaire après décès., 4 mars 1761; MC/ET/XXVII/301
      Nom, qualité: (Mme ou Mlle) Plet, Marie Genevieve.
      Domicile: Paris (Paris) paroisse Saint-Jacques-de-la-Boucherie.
      Nom, qualité: (M.) Caron Chevalier, Claude.
      Profession: boucher (marchand), Paris.
      Domicile: Paris (Paris) paroisse Saint-Jacques-de-la-Boucherie
    - Procuration rente publique., 4 mars 1761; MC/ET/XXVII/301
      Nom, qualité: (M.) Bremontier, Thomas.
      Profession: intéressé dans les affaires du roi, Paris.
      Domicile: Rouen (Seine-Maritime).
      Nom, qualité: (M.) Bega, Jean Francois.
      Profession: commissaire de police à l'hotel de ville, Paris.
    - Transport, fonds de boutique de ferblantier., 5 mars 1761; MC/ET/XXVII/301
      Nom, qualité: (Mme ou Mlle) Rigaud, Elisabeth.
      Nom, qualité: (M.) Adam, Etienne.
      Profession: ferblantier (maître), Paris.
      Profession: ferblantier, Paris.
      Relations: fils de l'intervenant 1, fils de l'intervenant 2
    - Inventaire après décès., 5 mars 1761; MC/ET/XXVII/301
      Nom, qualité: (Mme ou Mlle) Lebis, Marie Anne.
      Domicile: Paris (Paris) paroisse Saint-Martin.
      Nom, qualité: (M.) Fortin, Andre Francois.
      Profession: amidonnier, Paris.
      Domicile: Paris (Paris) paroisse Saint-Marcel
    - Vente, fonds de boutique de marchand de vin., 5 mars 1761; MC/ET/XXVII/301
      Nom, qualité: (M.) Boucon, Etienne.
      Nom, qualité: (M.) Depreaux, Francois.
    - Profession religieuse., 5 mars 1761; MC/ET/XXVII/301
      Nom, qualité: (M.) Moreau.
      Profession: religieux capucin, Paris.
      Profession: brasseur (me-md), Paris.
    - Mainlevée., 5 mars 1761; MC/ET/XXVII/301
      Nom, qualité: (M.) Daminois, Francois.
      Profession: procureur au Châtelet (ancien), Paris.
      Profession: greffier au Parlement, Paris
    - Bail, maison, Paris (Paris) rue des Cordeliers., 5 mars 1761; MC/ET/XXVII/301
      Relations: parent (l) de l'intervenant 2.
      Profession: substitut du procureur general du Parlement, Paris.
    - Procuration acte., 6 mars 1761; MC/ET/XXVII/301
      Nom, qualité: (M.) Martin, Marc.
      Domicile: Londres (angleterre).
      Nom, qualité: (M.) Delamotte, Robert.
      Nom, qualité: (M.) Engrant, Louis Anne.
      Profession: sculpteur (maître), Paris.
    - Rente, transport., 7 mars 1761; MC/ET/XXVII/301
      Nom, qualité: (Mme ou Mlle) Boutry, Marie Jeanne.
      Domicile: Linas (Essonne).
      Nom, qualité: (M.) Gouvet, Jean.
      Profession: vigneron, Linas (Essonne).
      Domicile: Bourg-la-Reine (Hauts-de-Seine)
    - Inventaire après décès., 7 mars 1761; MC/ET/XXVII/301
      Nom, qualité: (M.) Claveau Dit La Chapelle, Etienne.
      Profession: macon, Paris.
    - Rente viagère, constitution., 8 mars 1761; MC/ET/XXVII/301
      Nom, qualité: (M.) Hatte, Rene (écuyer).
      Profession: avocat au Parlement, Paris
    - Inventaire après décès., 9 mars 1761; MC/ET/XXVII/301
      Nom, qualité: (Mme ou Mlle) Garnier, Marie Rose.
      Nom, qualité: (M.) Proffit, Jean Francois.
      Domicile: Paris (Paris) paroisse Saint-Laurent
    - Rente, transport., 9 mars 1761; MC/ET/XXVII/301
      Nom, qualité: (M.) Lollier, Benigne.
    - Réitération de grades, prieure, Paris (Paris) Saint-Martin-des-Champs., 9 mars 1761; MC/ET/XXVII/301
      Nom, qualité: (M.) La Bouchere de, Henri Joachim.
      Profession: prêtre, Paris, Diocese.
      Domicile: Paris (Paris) Par. Madeleine (la)
    - Obligation., 9 mars 1761; MC/ET/XXVII/301
      Nom, qualité: (Mme ou Mlle) Conflans de, Anne Catherine Louise.
      Nom, qualité: (M.) Vialatte, Pierre Joseph.
    - Vente, maison, Paris (Paris) rue de la Roquette., 9 mars 1761; MC/ET/XXVII/301
      Nom, qualité: (M.) Lauge de, Francois (écuyer).
      Profession: payeur des rentes, Paris.
      Domicile: Paris (Paris) paroisse Saint-Jean-en-Greve.
      Nom, qualité: (M.) Bourbon de, Louis (comte, Clermont), Clermont.
    - Tontine, constitution, emission 1759., 10 mars 1761; MC/ET/XXVII/301
      Nom, qualité: (M.) Rancy de, Pierre Henri (bourgeois, Saint-Germain-en-Laye), Saint-Germain-en-Laye (Yvelines)
    - Procuration rente publique, dépôt., 10 mars 1761; MC/ET/XXVII/301
      Nom, qualité: (Mme ou Mlle) Maligay, Elisabeth.
      Domicile: Sarrelouis (allemagne).
      Nom, qualité: (M.) Maugay, Maurice.
      Profession: marchand, maire (ancien), Sarrelouis (allemagne).
    - Procuration revenus., 11 mars 1761; MC/ET/XXVII/301
      Nom, qualité: (M.) Le Cointe, Etienne (bourgeois).
    - Succession, désistement., 12 mars 1761; MC/ET/XXVII/301
      Nom, qualité: (M.) Delusseux, Adam Jean Baptiste.
      Profession: chef de gobelet du roi
    - Procuration rente publique, dépôt., 12 mars 1761; MC/ET/XXVII/301
      Nom: Hotel-Dieu.
      Domicile: Buzancais (Indre).
      Domicile: Palluau-sur-Indre (Indre).
      Nom: Couvent de Saint-Augustin.
      Domicile: Loches (Indre-et-Loire).
      Nom, qualité: (M.) Petit, Loup Pierre (bourgeois).
    - Rente, quittance de rachat., 14 mars 1761; MC/ET/XXVII/301
      Nom, qualité: (Mme ou Mlle) Mortier, Jeanne Marie.
      Domicile: Paris (Paris) paroisse Saint-Gervais.
      Nom, qualité: (M.) Fardel, Claude (bourgeois).
      Nom, qualité: (M.) Hureaut, Etienne.
    - Apprentissage, métier, limonadier., 14 mars 1761; MC/ET/XXVII/301
      Nom, qualité: (M.) Labbe, Jean Jacques.
      Profession: limonadier (apprenti), Paris.
      Nom, qualité: (M.) Cauvin, Louis.
      Profession: limonadier (me-md), Paris.
    - Convention, pièces jointes, terrain, plan de terrain, Paris (Paris) rue de Vaugirard., 14 mars 1761; MC/ET/XXVII/301
      Nom, qualité: (M.) Faure de Beaufort, Pascal.
      Profession: medecin du roi, Paris.
      Domicile: Paris (Paris) paroisse Saint-Roch
    - Bail, appartement, Paris (Paris) rue de Seine., 15 mars 1761; MC/ET/XXVII/301
      Nom, qualité: (M.) Leclerc, Pierre Augustin (bourgeois).
      Nom, qualité: (M.) Mignard, Gabriel (chevalier).
    - Transport, créance., 16 mars 1761; MC/ET/XXVII/301
      Nom, qualité: (M.) Bocheron, Louis (bourgeois).
      Relations: créancier(e) de l'intervenant 2.
      Nom, qualité: (M.) Contugy de, Alexandre.
      Profession: greffier criminel au Parlement (ancien).
      Nom, qualité: (M.) Dehevaux, Louis.
      Profession: bonnetier (marchand), Paris.
    - Tontine, désistement., 16 mars 1761; MC/ET/XXVII/301
      Nom, qualité: (M.) Lenoir, Jean Baptiste (bourgeois).
      Nom, qualité: (M.) Felix, Nicolas.
      Profession: vinaigrier (maître), Paris.
    - Vente, fonds de boutique de marchand de vin., 17 mars 1761; MC/ET/XXVII/301
      Nom, qualité: (M.) Fresson, Charles Francois.
      Nom, qualité: (M.) Fresson, Jacques Paul.
    - Vente, maison, terre., 17 mars 1761; MC/ET/XXVII/301
      Domicile: Champigny (Val-de-Marne).
      Profession: laboureur, Champigny (Val-de-Marne).
    - Mariage., 17 mars 1761; MC/ET/XXVII/301
      Nom, qualité: (M.) Mercher, Jean Baptiste.
      Profession: perruquier (garcon), Paris.
      Nom, qualité: (M.) Merchez, Francois.
      Profession: perruquier (maître), Abbeville (Somme).
      Domicile: Abbeville (Somme).
      Nom, qualité: (Mme ou Mlle) Barre, Marie Jeanne.
      Nom, qualité: (M.) Besancon, Claude Pierre.
      Profession: forain (marchand)
    - Donation entre vifs, echoppe, Paris (Paris) Grand-Chatelet (le)., 18 mars 1761; MC/ET/XXVII/301
      Nom, qualité: (Mme ou Mlle) Guy, Marguerite Angelique.
      Nom, qualité: (M.) Leclerc, Nicolas (bourgeois).
    - Vente, terre labourable, Lataule (Oise) Chapelle-de-Belloy (la)., 18 mars 1761; MC/ET/XXVII/301
      Nom, qualité: (M.) Duvivier, Pierre.
      Profession: tonnelier (cpn), Paris.
      Nom, qualité: (M.) Duvivier, Etienne.
      Profession: marchand de ble et avoine, Lataule (Oise).
      Domicile: Lataule (Oise)
    - Succession, renonciation., 19 mars 1761; MC/ET/XXVII/301
      Nom, qualité: (M.) Chauvel, Julien.
      Profession: marchand, Quintin (Côtes-d'Armor).
      Domicile: Quintin (Côtes-d'Armor)
    - Procuration rente publique, dépôt., 19 mars 1761; MC/ET/XXVII/301
      Nom, qualité: (M.) Reguillon, Francois (citoyen, Geneve), Geneve (suisse).
      Nom, qualité: (M.) Poupart, Jean Abraham.
      Profession: manufacturier, Sedan (Ardennes).
      Domicile: Sedan (Ardennes).
    - Obligation., 19 mars 1761; MC/ET/XXVII/301
      Nom, qualité: (Mme ou Mlle) Finet, Anne Marguerite.
      Nom, qualité: (M.) Caron, Jean.
      Profession: exempt de la monnaie, Paris.
      Nom, qualité: (Mme ou Mlle) Duchene, Marie Anne.
      Profession: danseuse, Paris, Comedie Italienne.
    - Rente, constitution., 20 mars 1761; MC/ET/XXVII/301
      Nom, qualité: (M.) Montmorency de, Anne Francois (duc, Montmorency), Montmorency.
      Profession: colonel d'infanterie.
      Nom, qualité: (M.) Calutzy, Georges (bourgeois, Caen), Caen (Calvados)
    - Nomination, procureur., 21 mars 1761; MC/ET/XXVII/301
      Nom, qualité: (M.) Vinet, Christophe.
      Profession: entrepreneur de batiments, Angouleme (Charente).
      Domicile: Angouleme (Charente).
      Nom, qualité: (M.) Guilbert.
      Relations: subrogé(e) de l'intervenant 3.
      Nom, qualité: (M.) Pechillon.
      Profession: procureur au Parlement, Paris
    - Obligation., 22 mars 1761; MC/ET/XXVII/301
      Nom, qualité: (M.) Bussault de Monbrun, Charles Francois.
      Profession: conseiller au grand conseil, Paris.
      Nom, qualité: (M.) Cadeau, Jacques (chevalier).
      Profession: écuyer de main du roi.
      Domicile: Acy-en-Multien (Oise).
    - Procuration acte., 24 mars 1761; MC/ET/XXVII/301
      Nom, qualité: (M.) Foucault de Saint-Germain Beaupre, Armand.
      Profession: brigadier d'infanterie, grand prieur d'aquitaine.
      Nom, qualité: (M.) Villedon de Sansay de, Alexis Francois.
      Profession: procureur general au grand prieure d'aquitaine.
      Nom, qualité: (M.) Lenormant, Claude.
      Profession: chancelier au grand prieure d'aquitaine
    - Quittance., 26 mars 1761; MC/ET/XXVII/301
      Nom, qualité: (M.) Mahay, Charles.
      Nom, qualité: (M.) Boissier, Pierre Martin Dominique.
      Profession: menuisier, Paris.
    - Succession, partage., 26 mars 1761; MC/ET/XXVII/301
      Nom, qualité: (Mme ou Mlle) Bordes, Jeanne.
      Nom, qualité: (M.) Cramaix, Isaac.
    - Mariage., 26 mars 1761; MC/ET/XXVII/301
      Nom, qualité: (M.) Adam, Jean Etienne.
      Nom, qualité: (M.) Adam, Georges Etienne.
      Nom, qualité: (Mme ou Mlle) Ropers Dite Duval, Jeanne Helene.
      Domicile: Grenelle (Paris).
      Nom, qualité: (M.) Ropers Dit Duval, Tual.
      Profession: portier, Paris, chateau de Grenelle.
      Domicile: Grenelle (Paris)
    - Procuration revenus, dépôt., 27 mars 1761; MC/ET/XXVII/301
      Nom, qualité: (M.) Mulot, Nicolas.
      Profession: marchand de ble, Noyon (Oise).
      Nom, qualité: (M.) Daubigny, Jacques.
      Profession: farinier (marchand), Beaumont-sur-Oise (Val-d'Oise).
      Domicile: Beaumont-sur-Oise (Val-d'Oise)
    - Vente, maison, Marville (Meuse)., 27 mars 1761; MC/ET/XXVII/301
      Nom, qualité: (M.) Gouriencourt Dit Balincourt, Jean Joseph (bourgeois).
      Nom, qualité: (M.) Moulut, Nicolas (bourgeois).
    - Procuration revenus., 28 mars 1761; MC/ET/XXVII/301
      Profession: sergent d'affaires des gardes francaises, Paris.
    - Comparution d'héritiers., 28 mars 1761; MC/ET/XXVII/301
      Nom, qualité: (personne morale) Houdard (hoirs).
      Nom, qualité: (Mme ou Mlle) Houdard, Marguerite.
      Nom, qualité: (M.) Houdard, Denis.
    - Rente, transport., 29 mars 1761; MC/ET/XXVII/301
      Nom, qualité: (M.) Lenglet, Jean Baptiste.
      Profession: paumier, Paris.
    - Procuration revenus., 1er avril 1761; MC/ET/XXVII/301
      Nom, qualité: (M.) Colbert de Sourdis, Antoine Alexandre (marquis, Sourdis), Sourdis.
      Profession: brigadier d'armee.
      Nom, qualité: (M.) Vallot, Antoine.
      Profession: lieutenant à la prevote, Montreuil-sous-Bois (Seine-Saint-Denis)
    - Bail, privilege de chirurgien., 2 avril 1761; MC/ET/XXVII/301
      Nom, qualité: (M.) Faget, Jacques.
      Profession: chirurgien de la reine, Paris.
      Nom, qualité: (M.) Laverriere de, Jean.
      Profession: chirurgien, Paris.
    - Tontine, constitution, emission 1759., 3 avril 1761; MC/ET/XXVII/301
      Nom, qualité: (Mme ou Mlle) Lemercier, Angelique Chrysostome.
    - Tontine, constitution, emission 1759., 3 avril 1761; MC/ET/XXVII/301
      Nom, qualité: (M.) Carin, Jean Charles.
      Profession: employe dans les vivres
    - Tontine, constitution, emission 1759., 3 avril 1761; MC/ET/XXVII/301
    - Tontine, constitution, emission 1759., 3 avril 1761; MC/ET/XXVII/301
      Nom, qualité: (Mme ou Mlle) Menard, Marie Louise.
      Domicile: Angers (Maine-et-Loire)
    - Tontine, constitution, emission 1759., 3 avril 1761; MC/ET/XXVII/301
      Nom, qualité: (Mme ou Mlle) Mathieu, Anne.
      Nom, qualité: (M.) Henrion, Pierre (bourgeois, Paris), Paris.
    - Tontine, constitution, emission 1759., 3 avril 1761; MC/ET/XXVII/301
    - Tontine, constitution, emission 1759., 3 avril 1761; MC/ET/XXVII/301
      Nom, qualité: (M.) Belle, Louis Marie Francois.
      Profession: négociant, Boulogne-sur-Mer (Pas-de-Calais).
      Domicile: Boulogne-sur-Mer (Pas-de-Calais)
    - Tontine, constitution, emission 1759., 3 avril 1761; MC/ET/XXVII/301
      Nom, qualité: (M.) Janod, Jean Francois.
    - Tontine, constitution, emission 1759., 3 avril 1761; MC/ET/XXVII/301
      Nom, qualité: (Mme ou Mlle) Ridelle, Elisabeth Alexis.
      Nom, qualité: (M.) Carin, Jean.
      Profession: employe dans les vivres, Paris.
    - Tontine, constitution, emission 1759., 3 avril 1761; MC/ET/XXVII/301
      Nom, qualité: (M.) Gatelier, Edme.
      Profession: graveur (maître), Paris.
      Domicile: Paris (Paris) paroisse Saint-Barthelemy
    - Tontine, constitution, emission 1759., 3 avril 1761; MC/ET/XXVII/301
      Nom, qualité: (M.) Nicolle, Pierre Rene
    - Tontine, constitution, emission 1759., 3 avril 1761; MC/ET/XXVII/301
      Nom, qualité: (Mme ou Mlle) Levaillant, Marie Constance.
      Domicile: Paris (Paris) paroisse Saint-Barthelemy.
    - Tontine, constitution, emission 1759., 3 avril 1761; MC/ET/XXVII/301
      Nom, qualité: (M.) Torsay, Louis (bourgeois).
    - Tontine, constitution, emission 1759., 3 avril 1761; MC/ET/XXVII/301
      Nom, qualité: (Mme ou Mlle) Esmery, Claude.
      Nom, qualité: (M.) Guillaume Dit Delisle, Jean
    - Tontine, constitution, emission 1759., 3 avril 1761; MC/ET/XXVII/301
      Nom, qualité: (M.) Agier, Marc Antoine Symphorien.
      Domicile: Aix (Bouches-du-Rhône)
    - Tontine, constitution, emission 1759., 3 avril 1761; MC/ET/XXVII/301
      Nom, qualité: (Mme ou Mlle) Daviee, Jeanne Marie.
    - Tontine, constitution, emission 1759., 3 avril 1761; MC/ET/XXVII/301
    - Tontine, constitution, emission 1759., 3 avril 1761; MC/ET/XXVII/301
      Nom, qualité: (M.) Duguet, Claude Antoine (chevalier)
    - Tontine, constitution, emission 1759., 3 avril 1761; MC/ET/XXVII/301
      Nom, qualité: (M.) Tamisier, Jacques.
      Profession: prêtre de l'oratoire, Paris
    - Tontine, constitution, emission 1759., 3 avril 1761; MC/ET/XXVII/301
    - Tontine, constitution, emission 1759., 3 avril 1761; MC/ET/XXVII/301
    - Tontine, constitution, emission 1759., 3 avril 1761; MC/ET/XXVII/301
    - Tontine, constitution, emission 1759., 3 avril 1761; MC/ET/XXVII/301
    - Tontine, constitution, emission 1759., 3 avril 1761; MC/ET/XXVII/301
    - Tontine, constitution, emission 1759., 3 avril 1761; MC/ET/XXVII/301
      Nom, qualité: (Mme ou Mlle) David, Marie Perrette
    - Tontine, constitution, emission 1759., 3 avril 1761; MC/ET/XXVII/301
      Nom, qualité: (M.) Delahaye, Pierre (bourgeois, Paris), Paris
    - Tontine, constitution, emission 1759., 3 avril 1761; MC/ET/XXVII/301
      Nom, qualité: (M.) Lebourgeois, Andre (bourgeois, Saint-Malo), Saint-Malo (Ille-et-Vilaine)
    - Tontine, constitution, emission 1759., 3 avril 1761; MC/ET/XXVII/301
      Nom, qualité: (M.) Duguet, Andre (chevalier)
    - Tontine, constitution, emission 1759., 3 avril 1761; MC/ET/XXVII/301
    - Tontine, constitution, emission 1759., 3 avril 1761; MC/ET/XXVII/301
      Nom, qualité: (M.) Ringard, Claude (bourgeois, Paris), Paris